【裁判字號】    96,交聲,1909
【裁判日期】    970121
【裁判案由】    違反道路交通管理處罰條例聲明異議
【裁判全文】
臺灣臺北地方法院交通事件裁定        96年度交聲字第1909號
原處分機關  交通部公路總局臺北區監理所
異  議  人
即受處分人  三兆汽車商行即蔡碧珠
上列異議人即受處分人因違反道路交通管理處罰條例案件，對於
交通部公路總局臺北區監理所於中華民國九十六年十一月二十七
日所為之北監自裁字第裁40-A02WQE143號處分（原舉發通知單案
號：北市警交大字第A02WQE143號）聲明異議，本院裁定如下：
    主  文
異議駁回。
    理  由
一、異議意旨略以：異議人即受處分人三兆汽車商行即蔡碧珠（
    下稱三兆車行）所有之２Ｅ－４１２０號自小貨車，於民國
    九十六年十月二十七日下午四時十二分許，遭臺北市政府警
    察局交通警察大隊依道路交通管理處罰條例第五十六條第一
    項第九款「停車時間不依規定」逕行舉發；惟依據臺北市政
    府法規委員會九十四年六月十六日北市法一字第0943104860
    0 號函釋：「遊動廣告物車輛」定義為「指以廣告宣傳品為
    主要目的或用途並於車身上設置以宣傳自身或他人之商品、
    服務或其他意見表達之車輛」；然若車輛車身附設廣告，但
    其主要目的係以運送物品者，則不屬之，如快遞業、超商物
    流業等。而依上開車輛移置現場採證照片所示，其內容已自
    行塗損，無法辨識為何樣廣告，故未構成「於車身上設置宣
    傳自身或他人之商品、服務或其他意見表達車輛」之要件，
    為此對原處分不服，而聲明異議云云。
二、按汽車停車時，在停車場內或路邊准停車處所停車時，應依
    規定停放，不得紊亂；且停車時間、位置、方式及車種，如
    公路主管機關、市區道路主管機關或警察機關有特別規定時
    ，應依其規定，道路交通安全規則第一百十二條第一項第十
    四、十五款分別定有明文。次按，汽車駕駛人停車時，停車
    時間、位置、方式、車種不依規定者，處新臺幣（下同）六
    百元以上一千二百元以下罰鍰，道路交通管理處罰條例第五
    十六條第一項第九款亦有明文。再者，道路交通管理處罰條
    例第五條第一款規定，為維護道路交通安全與暢通，公路或
    警察機關於必要時，得指定某線道路或某線道路區段禁止或
    限制車輛、行人通行，或禁止穿越道路，或禁止停車及臨時
    停車。而台北市政府依據上開條款及市區道路條例第二十八
    條之規定，為提高停車格位之週轉率及避免廣告物車輛懸掛
    之巨型看板影響過往車輛之視線而危及交通安全，故於九十
    四年七月十三日以府交三字第Ｚ0000000000號令
    公布：自九十四年八月一日零時起禁止遊動廣告物車輛於每
    日上午七時至下午九時（國定例假日除外）停放臺北市○○
    道路，有上開命令附卷可稽，是臺北市○○道路於每日上午
    七時至下午九時（國定例假日除外），禁止停放遊動廣告物
    車輛，如有違反，即係違規停車，應依道路交通管理處罰條
    例第五十六條第一項第九款加以處罰。
三、經查：
(一)、本件異議人三兆車行所有之車牌號碼２Ｅ－４１２０號自用
    小貨車有於九十六年十月二十七日下午四時十二分許，停放
    在臺北市○○○路○段一九一巷六二弄十六號對面，經臺北
    市政府警察局交通警察大隊執勤員警以「停車時間不依規定
    」之違規事由，開單舉發之事實，為異議人所自認，並有臺
    北市政府警察局北市警交大字第A02WQE143 號舉發違反道路
    交通管理事件通知單一紙及採證照片五張在卷可稽，自堪認
    定屬實。
(二)、異議人雖稱其所有之上開車輛，廣告內容已自行塗損，無法
    辨識為何廣告，已非遊動廣告物車輛云云，然觀諸前述採證
    照片，可知上開車輛之車體四方外圍，均釘有大型看板，該
    車前方、側邊及後方看板上，均載有「＊谷ＴＯＰ企業總部
    」等文字，雖然看板上其他較小之文字、符號業以綠漆噴霧
    ，但最醒目之「ＴＯＰ企業總部」字體，仍未刪除，因上開
    字體甚為斗大，顯然足以引起過往路人之注意，就上開文字
    留下印象，而達到廣告之效果；且該車之側邊看板，除「Ｔ
    ＯＰ」文字外，上方尚有箭頭標示，則此種標示方式當足以
    引起過路人之好奇，而依標示方式尋查「ＴＯＰ企業總部」
    之座落位置，亦足以達到廣告效果。故上開汽車之標示方式
    ，顯在向不特定人告知其廣告，客觀上係以宣傳自身或他人
    之商品、服務等為主要功能，自得認定係屬遊動廣告物車輛
    ，而應受前揭法令規範。異議人辯稱前開車輛非屬遊動廣告
    物車輛云云，尚屬卸責之詞，不足採信。從而，原處分機關
    依道路交通管理處罰條例第五十六條第一項第九款及違反道
    路交通管理事件統一裁罰基準表規定，裁處異議人罰鍰六百
    元，核無不當，本件異議為無理由，應予駁回。
四、據上論斷，應依道路交通管理處罰條例第八十七條第二項，
    道路交通案件處理辦法第十九條，裁定如主文。
中    華    民    國     97     年    1     月    21  日
                        交通法庭  法  官  游士珺
上正本證明與原本無異。
如不服本裁定，應於裁定送達後5日內向本院提出抗告狀。
                                  書記官  林素霜
中    華    民    國    97    年    1     月    24    日


司法院資訊處製作；財團法人民間司法改革基金會備份。
